臺灣彰化地方法院刑事判決　　　　　　　100年度訴字第861號
公　訴　人　臺灣彰化地方法院檢察署檢察官
被　　　告　許一乾
選任辯護人　蕭慶鈴律師（法律扶助基金會扶助律師）
上列被告因違反毒品危害防制條例案件，經檢察官提起公訴（
100年度偵字第2527、2528號），本院判決如下：
    主  文
許一乾犯如附表一、二所示之罪，各處如附表一、二主文欄所示
之刑（含主刑、從刑），主刑部分應執行有期徒刑伍年陸月（從
刑部分均併予執行）。
其餘被訴部分無罪。
    事  實
一、許一乾明知海洛因、甲基安非他命分屬毒品危害防制條例第
    2條第2項第1、2款規定所管制之第一、二級毒品，均不得非
    法持有、販賣、轉讓。竟仍分別為下列行為：
(一)在蔡世陸於如附表一編號1、2、4所示之時間前，先後因他
    事撥打許一乾所有之門號0000000000號行動電話（內含SIM
    卡1枚）聯絡後，而於附表一編號1、2、4所示之時間、地點
    會面，因蔡世陸向其索討第一級毒品海洛因，乃分別基於轉
    讓第一級毒品海洛因之犯意，先後轉讓如附表一編號1、2、
    4 「轉讓之重量、次數」欄所示數量之海洛因予蔡世陸。復
    於蔡世陸在附表一編號3所示之時間前，撥打許一乾上開行
    動電話向其索討海洛因後，二人乃於附表一編號3所示之時
    間、地點會面，由許一乾轉讓如附表一編號3「轉讓之重量
    、次數」欄所示數量之海洛因予蔡世陸。另於如附表一編號
    5所示之時間、地點，基於轉讓第一級毒品海洛因之犯意，
    轉讓如附表一編號5「轉讓之重量、次數」欄所示數量之海
    洛因予洪采媛。
(二)分別基於販賣第二級毒品甲基安非他命以營利之犯意，以其
    所有之上開門號0000000000號行動電話作為聯絡工具，而先
    後於如附表二編號1、2所示之時間前，以上開行動電話與陳
    坤岳聯絡後，二人即於附表二編號1、2所示之時間、地點會
    面，由許一乾先後各販賣如附表二編號1、2「販賣之金額及
    次數」欄所示之甲基安非他命予陳坤岳牟利。
二、嗣警方據報，循臺灣彰化地方法院檢察署檢察官向本院聲請
    核發通訊監察書並實施通訊監察，進而於民國100年1月27日
    下午1時30分許，在臺中市○○區○○路興龍6巷84號門前查
    獲許一乾，扣得許一乾所有上開門號0000000000號之行動電
    話手機1支（內含SIM卡1枚）等物。
三、案經彰化縣警察局和美分局及海岸巡防署海岸巡防總局中部
    地區巡防局（下稱：海巡署中部地區巡防局）報告臺灣彰化
    地方法院檢察署檢察官偵查起訴。
    理  由
壹、關於證據能力方面：
(一)按刑事訴訟法第159條之5規定：「（第1項）被告以外之人
    於審判外之陳述，雖不符前四條之規定，而經當事人於審判
    程序同意作為證據，法院審酌該言詞陳述或書面陳述作成時
    之情況，認為適當者，亦得為證據。（第2項）當事人、代
    理人或辯護人於法院調查證據時，知有第一百五十九條第一
    項不得為證據之情形，而未於言詞辯論終結前聲明異議者，
    視為有前項之同意。」，其立法意旨在於傳聞證據未經當事
    人之反對詰問予以核實，原則上先予排除，惟若當事人已放
    棄詰問或未聲明異議，基於證據資料愈豐富，愈有助於真實
    發現之理念，且強化言詞辯論原則，法院自可承認該傳聞證
    據例外擁有證據能力。本案中公訴人所提出證人蔡世陸、洪
    采媛、陳坤岳及陳正宗於警詢時之陳述，其性質固屬傳聞證
    據，惟被告許一乾及其辯護人於本院準備程序時，均不爭執
    其證據能力，且迄至本院言詞辯論終結前，亦未聲明異議；
    而本院審酌該等言詞陳述作成時之情況，亦均認為適當；復
    與本案待證事實具有關聯性，並經本院於審理時依法定程序
    予以調查，揆諸前揭規定，上開言詞陳述皆得作為證據。
(二)刑事訴訟法第159條之1第2項規定：「被告以外之人於偵查
    中向檢察官所為之陳述，除顯有不可信之情況者外，得為證
    據。」，故被告以外之人於偵查中向檢察官所為之陳述，其
    性質要屬傳聞證據，但依該項立法理由之說明，現階段刑事
    訴訟法規定檢察官代表國家偵查犯罪、實施公訴，依法其有
    訊問被告、證人及鑑定人之權，證人、鑑定人且須具結，而
    實務運作時，偵查中檢察官向被告以外之人所取得之陳述，
    原則上均遵守法律規定，不致違法取供，其可信性極高，為
    兼顧理論與實務，在除顯有不可信之情況者外，被告以外之
    人於偵查中向檢察官所為之陳述，得為證據。所謂「顯有不
    可信之情況」，係指陳述是否出於供述者之真意，有無違法
    取供情事之信用性而言，故應就偵查筆錄製作之原因、過程
    及其功能等加以觀察其信用性，據以判斷該項陳述是否有顯
    不可信之情況，並非對其陳述內容之證明力如何加以論斷（
    最高法院94年度臺上字第629號判決意旨參照）。經查，本
    案中公訴人所提出證人蔡世陸、洪采媛、陳坤岳及陳正宗於
    檢察官訊問時經具結之證言，並無前述顯有不可信之情況者
    ，且被告及其辯護人亦均未爭執其證據能力，是依上開之說
    明，均具有證據能力。
(三)又刑事訴訟法上所謂之「證據排除法則」，係指將具有證據
    價值或真實之證據，因取得程序之違法，而予以排除之法則
    。茍司法警察機關於實施通訊監察時，已合於通訊保障及監
    察法第5條第1項所規定之要件，且依法取得法官所核發之通
    訊監察書，基於該通訊監察所取得之證據，即無證據排除法
    則之適用。按有事實足認被告或犯罪嫌疑人有最輕本刑為3
    年以上有期徒刑之罪嫌，並危害國家安全或社會秩序情節重
    大，而有相當理由可信其通訊內容與本案有關，且不能或難
    以其他方法蒐集或調查證據者，得發通訊監察書。通訊監察
    書，偵查中由檢察官依司法警察機關聲請或依職權聲請該管
    法院核發，審判中由法官依職權核發，通訊保障及監察法第
    5條第1項第1款、第2項定有明文。查公訴人所提出之本案監
    聽證據，係本院就被告涉嫌違反毒品危害防制條例第4條第2
    項之販賣第二級毒品罪嫌，依海巡署中部地區巡防局循臺灣
    彰化地方法院檢察署檢察官之聲請，而核准對被告使用之門
    號0000000000號行動電話進行監聽所取得之證據，此有如附
    表一、二證據欄所示之通訊監察書暨監聽電話號碼附表及相
    關之通訊監察譯文在卷可稽。按販賣第二級毒品罪，依毒品
    危害防制條例第4條第2項之規定，其法定本刑為無期徒刑或
    7年以上有期徒刑，得併科1千萬元以下罰金。因毒品交易之
    犯罪過程，多係透過電話聯繫，並以代號、暗碼或隱晦方式
    暗中進行，其犯罪結果係將毒品流入市面，戕害不特定國人
    之身心健康甚鉅，自屬危害社會秩序情節重大，而有相當理
    由可信犯罪嫌疑人之通訊內容要與涉案情節有關，復難以其
    他方法蒐集或調查證據，又監聽過程中尚查無任何不法或不
    當侵害人權保障之情事，自屬符合通訊保障及監察法第5條
    第1項第1款、第2項之規定，核係依法所為之監聽，尚無不
    法取證情事或違背法定程序之處。是公訴人所提出之監聽證
    據，具有證據能力。再按偵查犯罪機關依法定程序監聽之錄
    音，應認該監聽所得之錄音帶或光碟，始屬調查犯罪所得之
    證據，但依據監聽錄音結果予以翻譯而製作之通訊監察譯文
    ，乃該監聽錄音內容之顯示，此為學理上所稱之派生證據，
    屬於文書證據之一種。此於被告或訴訟關係人對其譯文之真
    實性發生爭執或有所懷疑時，法院固應依刑事訴訟法第165
    條之1第2項規定勘驗該監聽之錄音帶或光碟，踐行調查證據
    之程序，以確認該錄音聲音是否為本人及其內容，與通訊監
    察譯文之記載是否相符；然如被告或訴訟關係人對其監聽錄
    音之譯文真實性並不爭執，顯無辨認其錄音聲音之調查必要
    性。是法院於審判期日提示監聽譯文供當事人辨認、表示意
    見並為辯論者，其程式自屬適法（最高法院94年度臺上字第
    4665號、95年度臺上字第295號、96年度臺上字第1869號判
    決意旨參照）。查被告自警、偵訊以迄本院審理時，皆不爭
    執監聽譯文之真實性，且該等通訊監察譯文，復經本院於審
    理時踐行證據調查程序，是該等監聽譯文具有證據能力，本
    院自得採為認定事實之證據。
(四)本案扣案之上開門號0000000000號行動電話1支（含SIM卡1
    ），非屬供述證據而無傳聞法則之適用，且係警方經被告之
    同意而執行搜索時所扣押，有自願搜索同意書、搜索扣押筆
    錄、扣押物品目錄表等各1份存卷可參（偵卷(一)第123至127
    頁），足見上開扣案物品係警員依法定程序合法扣得，復與
    本案具有關聯性，自有證據能力。
貳、有罪部分
一、認定犯罪事實所憑之證據及理由：
    被告對其有於如附表一編號1、2、3、4、5所示之時間、地
    點，分別轉讓第一級毒品海洛因予證人蔡世陸、洪采媛等人
    共5次，以及於如附表二編號1、2所示之時間、地點，先後
    販賣第二級毒品甲基安非他命予證人陳坤岳共2次等之事實
    ，已據其於偵查中、本院準備程序及審理中坦承不諱，核與
    證人蔡世陸、洪采媛及陳坤岳於警、偵訊證述之情節相符，
    並有相關之通訊監察書、通訊監察譯文等在卷可稽，復有被
    告所使用之門號0000000000號行動電話1支（含SIM卡1枚）
    扣案可佐（各該犯罪事實對應之證據，均詳見附表一、二之
    證據欄所示），足認被告之自白與事實相符，可以採信。又
    被告每販賣新臺幣（下同）1千元之甲基安非他命，約可獲
    利2百元一情，已據被告供承明確（本院卷第120頁背面）。
    是被告販賣第二級毒品甲基安非他命，具有營利之意圖，可
    以認定。從而，本案事證明確，被告所為如附表一所示轉讓
    第一級毒品海洛因5次，以及如附表二所示販賣第二級毒品
    甲基安非他命2次等之犯行，皆堪以認定，均應依法論科。
二、論罪科刑部分：
(一)按海洛因及甲基安非他命分別為毒品危害防制條例第2條第2
    項第1、2款所列管之第一、二級毒品，不得非法持有、販賣
    、轉讓。核被告就附表一編號1、2、3、4、5所示之5次犯行
    ，均係犯毒品危害防制條例第8條第1項之轉讓第一級毒品罪
    ；就附表二編號1、2所示之2次犯行，均係犯毒品危害防制
    條例第4條第2項之販賣第二級毒品罪。被告上開為轉讓、販
    賣之前而各持有第一、二級毒品之行為，分別為其嗣後之轉
    讓、販賣第一、二級毒品行為所吸收，均不另論罪。另因被
    告轉讓海洛因之數量均屬不詳，而公訴人又未能舉證證明被
    告轉讓之數量已逾淨重5公克，是基於罪疑惟輕原則，自不
    能認被告所轉讓之數量，已該當於行政院93年1月7日院臺法
    字第0930080551號令頒「轉讓持有毒品加重其刑之數量標準
    」第2條所規定轉讓第一級毒品逾淨重5公克應加重其刑之條
    件，併此敘明。
(二)查被告於偵查中供出其購買毒品海洛因、甲基安非他命之來
    源為吳孟翰，嗣經檢警人員依此線報，而查獲吳孟翰曾於99
    年11月28日及同年11月29日共2次販賣海洛因予被告之事實
    ，此有海巡署中部地區巡防局所屬查緝人員之職務報告（偵
    卷(二)第188頁），及臺灣彰化地方法院檢察署檢察官100年度
    偵字第2731號起訴書（本院卷第74至78頁）各1份在卷可參
    。因被告之供出毒品來源，僅查獲吳孟翰販賣毒品海洛因之
    犯嫌，且亦僅與被告自99年11月28日、29日供出以後之轉讓
    海洛因行為，即附表一編號2、3、4、5所示之4次犯行有因
    果關係，故此，爰就被告所為如附表一編號2、3、4、5所示
    之4次犯行，均依毒品危害防制條例第17條第1項之規定減輕
    其刑。至於被告所為其餘犯行，因與其上開供出毒品來源無
    因果關係，或並未因而查獲其上源有販賣甲基安非他命之情
    事，自無從一併依上開規定予以減輕其刑，被告之辯護人就
    此部分謂亦有毒品危害防制條例第17條第1項規定之適用一
    節，核無可採。另被告就所為如附表一、二所示之犯罪，迭
    於偵查中及本院審判時自白犯罪，各有如附表一、二「證據
    」欄所示之自白證據可憑，均應依毒品危害防制條例第17條
    第2項之規定減輕其刑，並就附表一編號2、3、4、5所示之4
    次犯行遞減輕其刑。至於被告之辯護人謂被告所為販賣第二
    級毒品行為部分，有情輕法重而應適用刑法第59條酌量減輕
    其刑一節。惟按販賣毒品行為，造成毒品氾濫，有害社會治
    安及國民健康，對國家、社會及個人家庭所生危害不輕，而
    販賣第二級毒品，依毒品危害防制條例第4條第2項之規定，
    其法定最低本刑為有期徒刑7年，足見立法者已考量犯罪態
    樣及社會防衛等因素，而斟酌其法定刑度，本院審酌被告販
    賣甲基安非他命之主觀惡性、犯罪情節及所生危害等情，認
    依法定刑予以量刑，並無情輕法重及足可憫恕，乃至於違反
    比例原則等情事，是辯護人此部分之辯護並無可採，併此敘
    明。
(三)爰審酌被告曾有偽造有價證券、偽造文書、妨害公務及違反
    毒品危害防制條例等犯罪前科（不構成累犯），有臺灣高等
    法院被告前案紀錄表1份在卷可參，素行不佳；其明知海洛
    因及甲基安非他命係屬戕害人身心之毒品，竟為貪圖不法利
    益，鋌而走險予以販賣甲基安非他命供他人施用，以及恣意
    轉讓海洛因，所為均足以擴大毒害，又其無視上開毒品足以
    使施用者導致精神障礙、性格異常，甚至造成生命危險之生
    理成癮性及心理依賴性，嚴重影響社會治安、戕害國民身心
    健康，惡性非輕；另考量被告販賣毒品所得非鉅及轉讓之毒
    品數量尚非甚多，暨其犯罪之動機、目的、手段，犯後承認
    犯行之犯後態度等一切情狀，乃核情分別量處如附表一、二
    主文欄所示之刑，並就主刑部分定如主文第一項所示之應執
    行刑。
(四)沒收部分：
  １、按毒品危害防制條例第19條第1項規定，犯販賣毒品罪者
      ，其犯罪所得之財物均沒收之，係採義務沒收主義，故販
      賣毒品所得之對價，不問其中成本若干，利潤多少，均應
      全部諭知沒收，貫徹政府查禁煙毒之決心，以符立法本旨
      。又毒品危害防制條例第19條規定所稱「追徵其價額」者
      ，係指所沒收之物為金錢以外之其他財物而無法沒收時，
      因其實際價值不確定，應追徵其價額，使其繳納與原物相
      當之價額，並無以其財產抵償之問題。倘嗣後追徵其金錢
      價額，不得結果而須以其財產抵償者，要屬行政執行機關
      依強制執行之法律之執行問題，即無不能執行之情形，自
      毋庸諭知「或以其財產抵償之」。如不能沒收之沒收標的
      為金錢時，因價值確定，判決主文直接宣告「以其財產抵
      償之」即可，不發生追徵價額之問題（最高法院99年度第
      5次刑事庭會議決議參照）。按此，被告就附表二編號1、
      2所示各次販賣甲基安非他命之所得金錢及化妝品各1批，
      均屬被告犯罪之所得，各應依毒品危害防制條例第19條第
      1項規定，在各該犯罪項下宣告沒收，其中就金錢部分，
      如全部或一部不能沒收時，均各以其財產抵償之；另就所
      得財物為化妝品部分，如全部或一部不能沒收時，均追徵
      其價額。
  ２、上開扣案之門號0000000000號行動電話1支（含SIM卡1枚
      ），為被告所有供聯絡從事附表一編號3所示轉讓毒品，
      及附表二編號1、2所示之販賣毒品行為使用等情，參之證
      人蔡世陸於99年12月14日上午10時27分43秒致電被告時，
      於通話中對被告說：「兄！我過去找你好不好？」「要不
      然也要讓我止一下！」等語（本院卷第66頁），足徵該通
      電話係在聯繫轉讓毒品情事無訛，至於附表一編號1、2、
      4所示之3次犯罪，被告雖與其轉讓對象即證人蔡世陸之間
      ，於各該次會面之前，固亦有以上開行動電話聯繫之情形
      ，然從卷附其等之通話內容中，並無從探知其等有在該等
      通話中談論毒品轉讓情事，是上開扣案之行動電話手機（
      含SIM卡1枚），顯然非供附表一編號1、2、4所示之3次犯
      罪所用，自不得在此3次犯行中宣告沒收；另被告就其上
      開行動電話有供附表二編號1、2之販賣毒品行為使用一情
      ，已供承明確（本院卷第121頁），故此，就上開扣案之
      行動電話1支（含SIM卡1枚），均應依毒品危害防制條例
      第19條第1項規定，在附表一編號3及附表二編號1、2所示
      各該犯罪項下宣告沒收（因既已扣案，自無不能沒收情形
      ，即無諭知追徵其價額之必要）。
  ３、至於扣案之其餘物品，即海洛因6包、甲基安非他命1包、
      電子磅秤2台、門號0000000000號之行動電話手機1支等物
      ，被告辯稱：毒品係自身施用後所剩餘，電子磅秤係供其
      玩賞珠寶秤重使用，門號0000000000號之行動電話手機未
      供本案犯罪使用等語（本院卷第120頁背面、第121頁），
      亦即與本案犯罪全然無關。而公訴人復未能就此等扣押物
      品，究竟與被告之何項犯罪有關舉證以實其說，是公訴人
      就此部分之請求沒收銷燬或沒收一節，不能准許。
、無罪部分
一、公訴意旨另略以：被告許一乾於100年1月6日以門號0000000
    000號行動電話，與陳正宗持用之門號0000000000號行動電
    話聯繫買賣甲基安非他命事宜，因其恰無甲基安非他命可供
    販售，另知悉其友人真實姓名年籍不詳、綽號「清水」之成
    年男子亦有販售甲基安非他命牟利，即基於幫助販賣第二級
    毒品甲基安非他命之犯意，偕同「清水」於同日下午2時40
    分許，前往臺中市梧棲區童綜合醫院梧棲院區14樓與陳正宗
    碰面，而由「清水」與陳正宗議價而販賣1萬6千元之甲基安
    非他命予陳正宗，以此方式幫助「清水」販賣第二級毒品甲
    基安非他命。因認被告另涉犯刑法第30條第1項、毒品危害
    防制條例第4條第2項之幫助販賣第二級毒品罪嫌等語。
二、按被告之自白，不得作為有罪判決之唯一證據，仍應調查其
    他必要之證據，以察其是否與事實相符，刑事訴訟法第156
    條第2項定有明文。又按「刑事訴訟法第156條第2項規定，
    被告雖經自白，仍應調查其他必要之證據，以察其是否與事
    實相符。立法目的乃欲以補強證據擔保自白之真實性；亦即
    以補強證據之存在，藉之限制自白在證據上之價值。而所謂
    補強證據，則指除該自白本身外，其他足資以證明自白之犯
    罪事實確具有相當程度真實性之證據而言。雖其所補強者，
    非以事實之全部為必要，但亦須因補強證據與自白之相互利
    用，而足使犯罪事實獲得確信者，始足當之。」，最高法院
    有74年台覆字第10號判例要旨可循。
三、公訴人認被告另涉犯刑法第30條第1項、毒品危害防制條例
    第4條第2項之幫助販賣第二級毒品罪嫌，無非以被告之自白
    、證人陳正宗之供述及電話監聽譯文等為其論據。訊據被告
    雖承認有公訴人所指此部分之犯行，且被告於100年1月6日
    12時42分51秒、12時51分13秒、14時29分32秒及14時40分15
    秒之際，其持用之上開行動電話，與證人陳正宗所使用之門
    號0000000000號行動電話曾有通話，固亦有卷附監聽譯文在
    卷可參（偵卷(一)第103頁背面、第104頁）。惟證人陳正宗於
    警詢時證稱：伊不清楚當日通話內容之意思，且是日沒有（
    毒品）交易等語（見偵卷(一)第104頁背面）；復於檢察官訊
    問時堅決證稱：伊不認識被告，亦未見過被告，100年1月6
    日係陳坤岳要伊約對方（指藥頭）出來，但未等到對方等語
    （偵卷(二)第161頁）。按此，依證人陳正宗之上開證言，並
    無從證明確有公訴人所指正犯即綽號「清水」販賣毒品甲基
    安非他命予證人陳正宗之事實存在；是自亦無從單憑上開通
    話紀錄即補強證明被告此部分之自白屬實。
四、基上所述，就公訴人所指被告幫助販賣第二級毒品之犯嫌部
    分，因除被告之自白外，並無其他足以補強被告自白與事實
    相符之證據存在，是依前揭刑事訴訟法第156條第2項之規定
    ，就此部分，自仍應對被告為無罪之判決。
據上論斷，依刑事訴訟法第299條第1項前段、第301條第1項，毒
品危害防制條例第4條第2項、第8條第1項、第17條第1項、第2項
、第19條第1項，刑法第11條、第51條第5款，判決如主文。
本案經檢察官高宏銘到庭執行職務。
中    華    民    國   100    年    11    月    15    日
                  刑事第二庭    審判長法  官  李進清
                                      法  官  郭玄義
                                      法  官  陳銘壎
以上正本證明與原本無異。
如不服本判決應於收受判決後10日內向本院提出上訴書狀，並應
敘述具體理由；其未敘述上訴理由者，應於上訴期間屆滿後20日
內向本院補提理由書(均須按他造當事人之人數附繕本)「切勿逕
送上級法院」。
中    華    民    國   100    年    11    月    15    日
                                      書記官  楊筱惠
附錄本案論罪科刑法條全文
毒品危害防制條例第4條第2項
製造、運輸、販賣第二級毒品者，處無期徒刑或7年以上有期徒
刑，得併科新臺幣1千萬元以下罰金。
毒品危害防制條例第8條：
轉讓第一級毒品者，處1年以上7年以下有期徒刑，得併科新臺幣
1百萬元以下罰金。
轉讓第二級毒品者，處6月以上5年以下有期徒刑，得併科新臺幣
70萬元以下罰金。
轉讓第三級毒品者，處3年以下有期徒刑，得併科新臺幣30萬元
以下罰金。
轉讓第四級毒品者，處1年以下有期徒刑，得併科新臺幣10萬元
以下罰金。
前四項之未遂犯罰之。
轉讓毒品達一定數量者，加重其刑至二分之一，其標準由行政院
定之。
附表一：被告許一乾轉讓第一級毒品海洛因部分
┌──┬───┬───┬────┬───────┬──────────┬─────────┐
│編號│轉讓對│時  間│ 地  點 │轉讓之重量、次│  證            據  │   主        文   │
│    │象    │      │        │數            │                    │                  │
├──┼───┼───┼────┼───────┼──────────┼─────────┤
│ 1  │蔡世陸│99年11│臺中市長│轉讓重量不詳，│1.被告偵查中自白（10│許一乾轉讓第一級毒│
│    │      │月23日│春路23號│但淨重未逾5公 │  0年度偵字第2527號 │品，處有期徒刑玖月│
│    │      │晚間6 │6樓許一 │克，價值約新臺│  卷二《下稱：偵卷(二)│。                │
│    │      │時許  │乾友人租│幣（下同）5百 │   》第215頁）、審理│                  │
│    │      │      │屋處    │元之海洛因1次 │  中自白（本院卷第11│                  │
│    │      │      │        │。            │  9頁背面）         │                  │
│    │      │      │        │              │2.證人蔡世陸警、偵訊│                  │
│    │      │      │        │              │  證述（100年度偵字 │                  │
│    │      │      │        │              │  第2527號卷一《下稱│                  │
│    │      │      │        │              │  ：偵卷(一)》第59頁、│                  │
│    │      │      │        │              │  偵卷(二)第157頁）   │                  │
│    │      │      │        │              │3.本院99年聲監續字第│                  │
│    │      │      │        │              │  645號通訊監察書及 │                  │
│    │      │      │        │              │  電話附表（本院卷第│                  │
│    │      │      │        │              │  60、61頁）、監聽譯│                  │
│    │      │      │        │              │  文（本院卷第65頁第│                  │
│    │      │      │        │              │  1通）             │                  │
├──┼───┼───┼────┼───────┼──────────┼─────────┤
│ 2  │蔡世陸│99年12│臺中市博│轉讓重量不詳，│1.被告偵查中自白（偵│許一乾轉讓第一級毒│
│    │      │月12日│館東街、│但淨重未逾5公 │  卷(二)第216頁）、審 │品，處有期徒刑陸月│
│    │      │晚間7 │博館2街 │克，價值約5百 │  理中自白（本院卷第│。                │
│    │      │時10分│附近大樓│元之海洛因1次 │  119頁背面）       │                  │
│    │      │許    │前許一乾│。            │2.證人蔡世陸警、偵訊│                  │
│    │      │      │車上    │              │  證述（偵卷(一)第60頁│                  │
│    │      │      │        │              │  、偵卷(二)第157頁） │                  │
│    │      │      │        │              │3.本院99年聲監續字第│                  │
│    │      │      │        │              │  721號通訊監察書及 │                  │
│    │      │      │        │              │  電話附表（本院卷第│                  │
│    │      │      │        │              │  62、63頁）、監聽譯│                  │
│    │      │      │        │              │  文（本院卷第66頁第│                  │
│    │      │      │        │              │  3通）             │                  │
├──┼───┼───┼────┼───────┼──────────┼─────────┤
│ 3  │蔡世陸│99年12│臺灣臺中│轉讓重量不詳，│1.被告偵查中自白（偵│許一乾轉讓第一級毒│
│    │      │月14日│地方法院│但淨重未逾5公 │  卷(二)第216頁）、審 │品，處有期徒刑陸月│
│    │      │上午11│門口許一│克，價值約5百 │  理中自白（本院卷第│。扣案之門號092143│
│    │      │時許  │乾車上  │元之海洛因1次 │  120頁）           │4196號行動電話壹支│
│    │      │      │        │。            │2.證人蔡世陸警、偵訊│（含SIM卡壹枚）沒 │
│    │      │      │        │              │  證述（偵卷(一)第61頁│收。              │
│    │      │      │        │              │  、偵卷(二)第157、158│                  │
│    │      │      │        │              │  頁）              │                  │
│    │      │      │        │              │3.本院99年聲監續字第│                  │
│    │      │      │        │              │  721號通訊監察書及 │                  │
│    │      │      │        │              │  電話附表（本院卷第│                  │
│    │      │      │        │              │  62、63頁）、監聽譯│                  │
│    │      │      │        │              │  文（本院卷第66頁第│                  │
│    │      │      │        │              │  4通、第67頁第1、2 │                  │
│    │      │      │        │              │  、3通）           │                  │
│    │      │      │        │              │4.扣案之門號00000000│                  │
│    │      │      │        │              │  96號行動電話1支（ │                  │
│    │      │      │        │              │  含SIM卡1枚）      │                  │
├──┼───┼───┼────┼───────┼──────────┼─────────┤
│ 4  │蔡世陸│99年12│臺中市大│轉讓重量不詳，│1.被告偵查中自白（偵│許一乾轉讓第一級毒│
│    │      │月21日│肚區沙田│但淨重未逾5公 │  卷(二)第216頁）、審 │品，處有期徒刑陸月│
│    │      │上午7 │路1段54 │克，價值約5百 │  理中自白（本院卷第│。                │
│    │      │時50分│號許一乾│元之海洛因1次 │  120頁）           │                  │
│    │      │許    │住處    │。            │2.證人蔡世陸警、偵訊│                  │
│    │      │      │        │              │  證述（偵卷(一)第63頁│                  │
│    │      │      │        │              │  、偵卷(二)第159頁） │                  │
│    │      │      │        │              │3.本院99年聲監續字第│                  │
│    │      │      │        │              │  721號通訊監察書及 │                  │
│    │      │      │        │              │  電話附表（本院卷第│                  │
│    │      │      │        │              │  62、63頁）、監聽譯│                  │
│    │      │      │        │              │  文（本院卷第68頁第│                  │
│    │      │      │        │              │  6、7通）          │                  │
├──┼───┼───┼────┼───────┼──────────┼─────────┤
│ 5  │洪采媛│100年1│臺中市大│轉讓重量不詳，│1.被告偵查中自白（偵│許一乾轉讓第一級毒│
│    │      │月26日│肚區沙田│但淨重未逾5公 │  卷(二)第217頁）、審 │品，處有期徒刑陸月│
│    │      │下午某│路1段54 │克，可施用1次 │  理中自白（本院卷第│。                │
│    │      │時    │號許一乾│之數量之海洛因│  120頁）           │                  │
│    │      │      │住處    │1次。         │2.證人洪采媛警、偵訊│                  │
│    │      │      │        │              │  證述（偵卷(一)第51頁│                  │
│    │      │      │        │              │  、偵卷(二)第68頁）  │                  │
└──┴───┴───┴────┴───────┴──────────┴─────────┘
附表二：被告許一乾販賣第二級毒品甲基安非他命部分
┌──┬───┬───┬────┬───────┬──────────┬─────────┐
│編號│販賣對│時  間│ 地  點 │販賣之金額及次│  證            據  │   主        文   │
│    │象    │      │        │數            │                    │                  │
├──┼───┼───┼────┼───────┼──────────┼─────────┤
│ 1  │陳坤岳│99年12│臺中市烏│販賣重量不詳，│1.被告偵查中自白（偵│許一乾販賣第二級毒│
│    │      │月8日 │日區華倫│價格5千元之甲 │  卷(二)第211頁）、審 │品，處有期徒刑年│
│    │      │晚間6 │汽車旅館│基安非他命1次 │  理中自白（本院卷第│拾月。未扣案販賣第│
│    │      │時許  │外許一乾│。陳坤岳並已支│  120頁）           │二級毒品所得新臺幣│
│    │      │      │車上    │付現金2千元， │2.證人陳坤岳警、偵訊│貳仟元沒收，如全部│
│    │      │      │        │其餘之3千元則 │  證述（偵卷(一)第89頁│或一部不能沒收時，│
│    │      │      │        │以等值之化妝品│  、偵卷(二)第110頁） │以其財產抵償之，未│
│    │      │      │        │一批抵充。    │3.本院99年聲監續字第│扣案販賣第二級毒品│
│    │      │      │        │              │  721號通訊監察書及 │所得價值新臺幣仟│
│    │      │      │        │              │  電話附表（本院卷第│元之化妝品壹批沒收│
│    │      │      │        │              │  62、63頁）、監聽譯│，如全部或一部不能│
│    │      │      │        │              │  文（本院卷第70頁第│沒收時，追徵其價額│
│    │      │      │        │              │  2、3通）          │，扣案同上之門號09│
│    │      │      │        │              │4.扣案同上之門號0921│00000000號行動電話│
│    │      │      │        │              │  434196號行動電話1 │壹支（含SIM卡壹枚 │
│    │      │      │        │              │  支（含SIM卡1枚）  │）沒收。          │
├──┼───┼───┼────┼───────┼──────────┼─────────┤
│ 2  │陳坤岳│99年12│臺中市大│販賣重量不詳，│1.被告偵查中自白（偵│許一乾販賣第二級毒│
│    │      │月21日│甲交流道│價格5千元之甲 │  卷(二)第212頁）、審 │品，處有期徒刑年│
│    │      │下午1 │下      │基安非他命1次 │  理中自白（本院卷第│拾月。未扣案販賣第│
│    │      │時15分│        │。陳坤岳並已支│  120頁）           │二級毒品所得新臺幣│
│    │      │許    │        │付現金2千元， │2.證人陳坤岳警、偵訊│貳仟元沒收，如全部│
│    │      │      │        │其餘之3千元則 │  證述（偵卷(一)第90頁│或一部不能沒收時，│
│    │      │      │        │以等值之化妝品│  、偵卷(二)第112頁） │以其財產抵償之，未│
│    │      │      │        │一批抵充。    │3.本院99年聲監續字第│扣案販賣第二級毒品│
│    │      │      │        │              │  721號通訊監察書及 │所得價值新臺幣仟│
│    │      │      │        │              │  電話附表（本院卷第│元之化妝品壹批沒收│
│    │      │      │        │              │  62、63頁）、監聽譯│，如全部或一部不能│
│    │      │      │        │              │  文（本院卷第70頁第│沒收時，追徵其價額│
│    │      │      │        │              │  5通、第71頁第1至6 │，扣案同上之門號09│
│    │      │      │        │              │  通）              │00000000號行動電話│
│    │      │      │        │              │4.扣案同上之門號0921│壹支（含SIM卡壹枚 │
│    │      │      │        │              │  434196號行動電話1 │）沒收。          │
│    │      │      │        │              │  支（含SIM卡1枚）  │                  │
└──┴───┴───┴────┴───────┴──────────┴─────────┘